最高法院刑事判決            一○○年度台上字第五一六四號
上  訴  人  林志清
選任辯護人  王淑琍律師
上列上訴人因違反毒品危害防制條例案件，不服台灣高等法院中
華民國一００年七月十九日第二審判決（一００年度上訴字第一
六八四號，起訴案號：台灣板橋地方法院檢察署九十九年度偵字
第五二二八號），提起上訴，本院判決如下：
    主  文
上訴駁回。
    理  由
按刑事訴訟法第三百七十七條規定，上訴於第三審法院，非以判
決違背法令為理由，不得為之。是提起第三審上訴，應以原判決
違背法令為理由，係屬法定要件。如果上訴理由書狀並未依據卷
內訴訟資料，具體指摘原判決不適用何種法則或如何適用不當，
或所指摘原判決違法情事，顯與法律規定得為第三審上訴理由之
違法情形，不相適合時，均應認其上訴為違背法律上之程式，予
以駁回。本件原審審理結果，認為上訴人林志清(一)基於營利目的
，販賣第一級毒品海洛因予鄧文龍未遂，(二)無償轉讓禁藥甲基安
非他命予鄧文龍二次，(三)無償轉讓第一級毒品海洛因予鄧文龍等
犯行明確，因而撤銷第一審關於販賣第一級毒品部分科刑之判決
，改判仍論處上訴人販賣第一級毒品未遂罪刑，及維持第一審論
處上訴人轉讓禁藥二罪刑與轉讓第一級毒品罪刑（以上均累犯）
之判決（主刑定應執行有期徒刑十一年六月），駁回其在第二審
之上訴，已詳其調查、取捨證據之結果及憑以認定犯罪事實之
心證理由，並就上訴人否認犯行之供詞及所辯各語認非可採予以
論述；另本於證據取捨之職權行使，針對證人鄧文龍於審判中翻
異前供，而為與上訴人合資購毒或單純借貸等之說詞，何以不足
採信之理由，復已論述明白，與卷內訴訟資料悉無不合，並不違
背經驗與論理法則，不容任意指摘。查原判決係綜合案內全部證
據資料，本於調查所得，憑為判斷犯罪事實，並非單憑鄧文龍之
證詞為唯一證據，要無欠缺補強證據之違法可言。又原判決已於
理由內詳上訴人就販賣毒品海洛因予鄧文龍部分，如何具有營
利犯意之論據，核無判決理由不備之違法。上訴人並不否認卷附
之通訊監察譯文係其與鄧文龍間之通話內容，雖雙方通話未明示
購買毒品，惟衡之毒品交易犯罪之隱密性，毒品交易者均係以相
互間知曉之暗語作為溝通購買毒品之種類、數量，則原判決參酌
鄧文龍之證詞，據以解讀該譯文之暗語，記明其理由，自屬原審
採證認事審判職權之適法行使。上訴人僅憑一己之見，漫為爭辯
，並非適法之第三審上訴理由。而量刑輕重，屬事實審法院之職
權，原判決係以上訴人之責任為基礎，說明其審酌刑法第五十七
條所列各款事項而為刑之量定，既未逾法定刑度，亦未濫用權限
，要無違法可言。至刑事訴訟法第一百五十九條之一第二項，乃
有關被告以外之人於偵查中向檢察官所為陳述之證據能力規定，
此種證據祇須於法院審判中經踐行含詰問程序在內之合法調查程
序，即得作為判斷之依據，上訴意旨謂證人鄧文龍於偵查中證詞
，未經其於偵查中詰問，應無證據能力云云，不無誤會。上訴意
旨置原判決所為明白論斷於不顧，仍持已為原判決指駁之陳詞再
事爭辯，或對於事實審法院取捨證據與自由判斷證據證明力之職
權行使，徒以自己之說詞，任意指為違法，或單純為事實上枝節
性之爭辯，要與法律規定得為第三審上訴理由之違法情形，不相
適合。其上訴違背法律上之程式，應予駁回。
據上論結，應依刑事訴訟法第三百九十五條前段，判決如主文。
中    華    民    國  一○○  年    九    月  二十二  日
                      最高法院刑事第十庭
                          審判長法官  賴  忠  星  
                                法官  呂  丹  玉  
                                法官  吳      燦  
                                法官  蔡  名  曜  
                                法官  葉  麗  霞  
本件正本證明與原本無異
                                      書  記  官  
中    華    民    國  一○○  年    九    月  二十六  日
                                                      K